臺灣臺北地方法院刑事裁定　
111年度聲更一字第4號
聲  請  人  臺灣臺北地方檢察署檢察官
受  刑  人  曾富來



上列聲請人因受刑人數罪併罰有二裁判以上，聲請定其應執行之
刑（111年度執聲字第272號），前經本院於民國111年2月24日以
111年度聲字第306號裁定後，聲請人不服提起抗告，經臺灣高等
法院於111年3月21日以111年度抗字第411號裁定撤銷發回，本院
更行裁定如下：
    主  文
曾富來所犯如附表所示各罪所處之刑，應執行拘役壹佰貳拾日。
    理  由
一、聲請意旨略以：受刑人曾富來因妨害自由等案件，先後經法
    院判處如附表所示之刑確定，應依刑法第53條、第51條第6
    款，定其應執行之刑，並諭知易科罰金標準，爰依刑事訴訟
    法第477條第1項聲請裁定等語。
二、按裁判確定前犯數罪者，併合處罰之；數罪併罰，有二裁判
    以上者，依刑法第51條之規定，定其應執行之刑；又數罪併
    罰，分別宣告其罪之刑，宣告多數拘役者，於各刑中之最長
    期以上，各刑合併之刑期以下，定其刑期，但不得逾120日
    ；又依刑法第53條應依同法第51條第5款至第7款之規定，定
    其應執行之刑者，由該案犯罪事實最後判決之法院之檢察官
    ，聲請該法院裁定之，刑法第50條第1項前段、第53條、第5
    1條第6款及刑事訴訟法第477條第1項分別定有明文。次按有
    二裁判以上，經定其執行刑後，又與其他裁判併合而更定其
    執行刑者，前定之執行刑當然失效，仍應以原來宣告之數個
    刑罰計算，而不以當時該數罪所定應執行刑為計算之基準（
    最高法院57年度台抗字第198號裁定參照）；而上開更定之
    應執行刑，不應比前定之應執行刑加計其他裁判所處刑期後
    為重，否則即與法律秩序理念及法律目的之內部界限有違，
    難認適法（最高法院93年度台非字第192號裁定意旨可供參
    考）。又數罪併罰之數刑罰有部分縱已執行完畢，於嗣後與
    他罪合併定執行刑，乃由檢察官換發執行指揮書執行應執行
    刑時，其前已執行之有期徒刑部分，應予扣除而已，非謂此
    種情形即不符數罪併罰要件（最高法院104年度台抗字第907
    號裁定意旨可供參考）。
三、經查：
（一）受刑人所犯如附表所示之罪，經判處如附表所載之刑，均
      經確定在案，有各該判決及臺灣高等法院被告前案紀錄表
      在卷可稽。其中受刑人所犯如附表編號5所示不得易科罰
      金之罪，與如附表編號1至4、6所示得易科罰金之罪，依
      刑法第50條第1項但書之規定固不得併合處罰，惟本件係
      聲請人依受刑人請求定執行刑而提出聲請，有臺灣臺北地
      方檢察署依民國102年1月23日修正之刑法第50條調查受刑
      人是否聲請定應執行刑調查表附卷可考；又受刑人所犯如
      附表編號1、5所示之罪，其判決確定日期均為民國109年1
      月14日，而如附表所示各罪，均係於該判決確定日前為之
      ，且以本院為如附表所示各罪犯罪事實最後判決之法院，
      核與上開規定相符，是聲請人向本院聲請定其應執行之刑
      ，應予准許。
（二）至受刑人所犯如附表編號1至4所示之罪，固曾經本院以10
      9年度聲字第1476號裁定定應執行拘役120日確定，然依上
      開說明，前定之執行刑當然失效，本院自應仍以其各罪宣
      告刑為基礎，定其執行刑。綜此，審酌本件之內部性、外
      部性界限，及受刑人所犯如附表所示各罪之犯罪類型、態
      樣、侵害法益等情狀，復就其所犯數罪為整體之非難性評
      價後，定其應執行之刑如主文所示。
（三）另數罪併罰中之一罪，依刑法規定得易科罰金者，若因與
      不得易科之他罪併合處罰結果而不得易科罰金時，原可易
      科部分所處之刑，自亦無庸為易科折算標準之記載（司法
      院大法官釋字第144號、第679號解釋意旨參照）。因此，
      本件受刑人所犯如附表所示各罪，分屬得易科罰金之罪與
      不得易科罰金之罪，但因合併處罰之結果而不得易科罰金
      ，是本院於定其應執行之刑時，自無庸為易科罰金折算標
      準之記載，併此敘明。
（四）至受刑人所犯如附表編號1至5所示之罪部分，雖均已執行
      完畢（詳如附表所示），惟依上揭說明，本院仍應依法就
      受刑人判決確定前所犯之數罪定其應執行刑，僅於檢察官
      指揮執行應執行刑時，再就上開形式上已執行部分予以折
      抵，亦附此說明。
四、依刑事訴訟法第477條第1項，刑法第53條、第51條第6款，
    裁定如主文。　
中　　華　　民　　國　　111 　年　　4 　　月　　18　　日
　　　　　　　　　刑事第七庭  法　官　王星富
上正本證明與原本無異。
如不服本裁定，應於裁定送達後5日內向本院提出抗告狀。因疫
情而遲誤不變期間，得向法院聲請回復原狀。
                              書記官  林素霜
中　　華　　民　　國　　111 　年　　4 　　月　　19　　日
附表：
編號  1 2 3 罪名  成年人與少年共同故意對少年犯恐嚇危害安全罪 恐嚇危害安全罪 毀損他人物品罪 宣告刑  拘役30日 拘役30日 拘役45日 犯罪日期  108年5月7日 108年7月8日 108年7月8日 偵查（自訴）機關年度案號  臺灣新北地方檢察署108年度少連偵字第312、357號 臺灣新北地方檢察署108年度偵字第25000號 臺灣新北地方檢察署108年度偵字第25000號 最後事實審 法院 臺灣新北地方法院 臺灣新北地方法院 臺灣新北地方法院  案號 108年度簡字第7203號 108年度審易字第2754號 108年度審易字第2754號  判決日期 108年11月29日 108年11月27日 108年11月27日 確定判決 法院 臺灣新北地方法院 臺灣新北地方法院 臺灣新北地方法院  案號 108年度簡字第7203號 108年度審易字第2754號 108年度審易字第2754號  判決確定日期 109年1月14日 109年1月15日 109年1月15日 是否為得易科罰金之案件  是 是 是 （聲請書附表誤載為否） 備註  臺灣新北地方檢察署109年度執字第2097號。 臺灣新北地方檢察署109年度執字第4387號（聲請書附表誤載為109年度執字第4397號）。    編號1至4所示之罪，前經本院以109年度聲字第1476號裁定定其應執行拘役120日確定（已執行完畢）。   

編號  4 5 6 罪名  毀損他人物品罪 成年人共同故意對少年犯剝奪他人行動自由罪 汽車駕駛人無駕駛執照駕車因過失致人受傷罪 宣告刑  拘役50日 拘役30日 拘役50日 犯罪日期  108年3月12日 108年5月14日 108年12月22日 偵查（自訴）機關年度案號  臺灣臺北地方檢察署108年度調偵字第1530號 臺灣新北地方檢察署108年度少連偵字第312、357號 臺灣臺北地方檢察署109年度偵字第17110號 最後事實審 法院 臺灣臺北地方法院 臺灣新北地方法院 臺灣臺北地方法院  案號 109年度審簡字第65號 108年度簡字第7203號 110年度審交簡上字第42號  判決日期 109年2月5日 108年11月29日 110年11月29日 確定判決 法院 臺灣臺北地方法院 臺灣新北地方法院 臺灣臺北地方法院  案號 109年度審簡字第65號 108年度簡字第7203號 110年度審交簡上字第42號  判決確定日期 109年3月23日 109年1月14日 110年11月29日 是否為得易科罰金之案件  是 否 是 備註  臺灣臺北地方檢察署109年度執字第2409號。 臺灣新北地方檢察署109年度執字第8951號（已執行完畢）。 臺灣新北地方檢察署111年度執字第621號。   編號1至4所示之罪前經本院以109年度聲字第1476號裁定定其應執行拘役120日確定（已執行完畢）。